臺灣苗栗地方法院民事裁定
111年度再簡字第2號
再審原告    彭永臺  


訴訟代理人  彭富霖  
再審被告    邱文彬  
            邱文忠  
            陳玉香  
            邱昌民  
            邱文敏  
            邱文禎  
            邱文福  
            陳源濯  
            陳源勛  
            陳源祜  
            陳美君  

            彭雲鑫  

            邱雲清  

            彭雲宏  

            彭梅蘭  
            邱春蘭  
            湯彭秀蘭
            邱月榮  

            徐彭銀妹
            彭楊杞妹
            彭永城  
            彭永均  
            彭淑美  
            彭慶水  
            彭文銘  

            林彭坤妹

            吳祐民  
            吳崑銓  
            彭增治  
            彭曼茹  

            栢彭戌英
            謝彭勤英

            彭秋英  

            王燕玉  
            翁瑞宏  
            翁平允  

            翁世真  


            翁慧雲  

            翁錦雲  

            謝昀真  
            翁彥琪  
            翁彥瑜  
            翁文正  
            熊自忠  

            熊荊台  

            熊荊苗  
            傅逢春  
            傅達偉  
            傅貴美  
            傅雪禎  
            傅瑞桃  
            傅黃欽妹
            傅達志  
            傅達鑛  
            傅惠姮  

            傅逢霖  

            傅松成  
            余傅木蓮
            傅秋蓮  
            劉傅月蓮

            彭詩涵  

            劉炳元  
            劉林甘妹
            劉格榮  
            劉家榮  
            劉唐榮  

            劉峻榏  
            劉文成  
            劉文富  
            劉文絖  

            劉文智  
            彭錦原  
            彭錦文  
            彭秋菊  
            彭秋香  
            彭園媛  
            彭錦來  
            彭秀榮  

            彭秀貞  
            彭秀滿  
            彭秀蓮  
            陳英二  
            彭賢漢  

            彭賢清  
            彭賢忠  
            彭賢良  
            羅勲本  
            羅勲添  
            羅勲德  
            羅菊妹  
            羅菊雲  
            羅菊英  
            彭劉玉嬌
            彭金水  
            彭金寶  
            彭金圓  
            彭梅蘭  
            馮彭鳳英
            彭月美  
            彭春桃  
            黃棓松  
            黃薇蓉  
            黃怡玲  
            黃瀞儀  
            彭李金英
            彭建憶  
            彭松憶  
            彭葳葳  

            彭國財  
            彭敏浩  
            胡彭美蓉
            鄒彭龍妹
            徐彭菊妹
            傅祥桂  
            張傅秋蘭
            彭金輝  
            彭嘉玲  
            彭春雄  

            彭德榮  
            黃美容  
            彭俊彰  
            彭俊揚  
            劉子誠  
            劉允    

            劉碧芬  
            劉玟妤  
            彭子芩  
            彭森財  
            彭金來  
            彭天明  
            彭天壽  
            彭治雄  

            彭森水  
            彭森榮  
            彭錦海  
            彭國章  
            彭增雄  
            彭德源  
            彭國媛  
            彭志仲  
            彭炤偉  
            彭炤鈞  
            彭豐昌  
            彭為彬  


            彭文發  
            彭炳輝  
            温清郎  
            温芳萍  
            温怡媚  
            温智錩  
上列當事人間請求分割共有物事件，再審原告對於本院108年度
苗簡字第632號確定判決提起再審之訴，本院裁定如下：
    主    文
再審原告之訴駁回。
再審訴訟費用由再審原告負擔。
    理    由
一、再審之訴，按起訴法院之審級，依民事訴訟法第77條之13、
    第77條之14及第77條之16規定徵收裁判費，民事訴訟法第77
    條之17第1項定有明文。是提起再審之訴，應依上揭規定繳
    納裁判費，此為必須具備之程式。又再審之訴不合法者，法
    院應以裁定駁回之，同法第502條第1項亦有明文。
二、經查，再審原告於民國111年5月31日對本院108年度苗簡字
    第632號判決提起再審之訴，並未依法繳納裁判費；嗣經本
    院依再審原告之主張核定訴訟標的價額為新臺幣（下同）14
    1,963元，是本件應徵之裁判費為1,550元，遂於111年6月7
    日以111年度補字第796號裁定，命再審原告於上開裁定送達
    翌日起30日內補繳裁判費1,550元，而該裁定復於111年6月2
    1日送達於再審原告，有本院送達證書1紙在卷可考。然再審
    原告迄未繳納上開裁判費以為補正，此有繳費資料查詢、本
    院答詢表、民事查詢單、民事科查詢簡答表、多元化案件繳
    費狀況查詢清單附卷可憑，其訴顯難認為合法，應予駁回。
三、依民事訴訟法第502條第1項、第95條、第78條，裁定如主文
    。
中　　華　　民　　國　　111 　年　　9 　　月　　29　　日
                  苗栗簡易庭  法  官  賴映岑
以上正本係照原本作成。
如不服本裁定應於送達後10日內向本院提出抗告狀，並繳納抗告
費新臺幣1,000 元。
中　　華　　民　　國　　111 　年　　9 　　月　　29　　日
                              書記官  趙千淳